最　高　行　政　法　院　裁　定
　　　　　　　　　　　　　　　　　　 96年度裁字第01046號
聲　請　人　甲○○
上列聲請人因有關建築事務事件，對於中華民國95年3月17日本
院95年度裁字第527號裁定，聲請再審。本院裁定如下：
　　主  文
再審之聲請駁回。
再審訴訟費用由聲請人負擔。
　　理  由
一、按當事人對於本院所為裁定聲請再審，必須原裁定具有行政
    訴訟法第273條第1項、第2項所列情形之一者，始得為之。
二、本件聲請人前因有關建築事務事件，向臺北高等行政法院提
    起行政訴訟，經該院91年度訴字第1164號判決駁回，聲請人
    提起上訴，經本院以其上訴不合法，以93年度裁字第1093號
    裁定駁回後，聲請人曾先後2次聲請再審，均經本院以其不
    合法定再審要件，以94年度裁字第1950號、95年度裁字第52
    7號裁定（下稱原裁定）駁回。茲聲請人復對原裁定聲請再
    審，略謂：原裁定理由所指「本件聲請人係基隆市○○區○
    ○路232號之住戶，因恐颱風造成土石衝擊，損其安全，遂
    於民國90年9月20日向基隆市政府陳情興建其住處即基隆市
    暖暖區○○里○○路232號旁擋土牆，經相對人於90年10月
    19日會同基隆市政府相關人員前往會勘，勘查結果．．．以
    免損害擴大」，核與本件之原因事實證據不符，有適用本院
    46年裁字第41號判例錯誤之違法；又上開事實證據有函證及
    照片等證物，亦有行政訴訟法第273條第1項第13款、第14款
    之情事；另基隆市天然災害查報處理作業要點係作業性行政
    規則，不能直接拘束聲請人或法院；原裁定顯有適用上開作
    業要點第8條第3項第3款，違背行政程序法第159條第1項、
    本院上開判例及社會救濟法第25條、第26條、第27條錯誤之
    違法云云。經查，本件聲請人所為之上訴、歷次聲請再審，
    本院係以其上訴、聲請再審均屬不合法，分別裁定予以駁回
    ，從未就其實體事項予以審究，自不生認定事實與證據不符
    之情形。本件原裁定係以聲請人前次聲請再審謂︰第三人陳
    王美理等土地所有權人無興建擋土牆給聲請人防水之義務，
    自治規則基隆市天然災害查報處理作業要點第8條第3項第3
    款規定，私人土地內天然災害不救助，牴觸社會救助法第25
    條、第26條、第27條、憲法第15條及民法第765條規定，應
    為無效，本院94年度裁字第1950號裁定引用之，而駁回聲請
    人之聲請，合於行政訴訟法第273條第1項第1款情形云云。
    惟查上開事由，業經聲請人於以前各次訴訟程序中提出主張
    ，而為本院所不採。聲請人復以同一原因事實對於原裁定聲
    請再審，揆諸本院46年裁字第41號判例意旨，難謂合法等詞
    ，因而將聲請人前次再審之聲請駁回，經核於法並無違背。
    聲請人仍執前詞，就本件實體事項有所爭執，並指原裁定所
    述本件之原因事實，主張有適用判例錯誤或其他適用法規顯
    有錯誤等再審事由，自屬無理由。又查，本件歷次聲請再審
    ，均不合法，自無聲請人所指有對本件實體事項之證據漏未
    審酌之情形，聲請人併引行政訴訟法第273條第1項第13款、
    第14款之規定，聲請再審，亦屬無理由，應併予駁回。
三、依行政訴訟法第283條、第278條第2項、第104條、民事訴訟
    法第95條、第78條，裁定如主文。
中　　華　　民　　國　　96　　年　　5　　 月　　17　　日
                  第四庭審判長法  官　鍾　耀　光
                              法  官  戴  見  草
                              法  官  姜　仁　脩
                              法  官　黃　清　光
                              法  官　吳　慧　娟
以  上  正  本  證  明  與  原  本  無  異
中　　華　　民　　國　　96　　年　　5　　 月　　17　　日
　　　　　　　　　　　　　　　書記官　蘇　金　全
